fi: Vaatteet ja asusteet > Vaatteet > Shortsit: Bermudashortsit; Cargoshortsit; Chinoshortsit; Farkkushortsit; Jeggings-shortsit; Jogger-shortsit; Leggings-shortsit; Lyhyet housut
pt-BR: Vestuário e acessórios > Roupas > Shorts: Bermudas; Shorts cargo; Shorts de sarja; Shorts jeans; Shorts de jegging; Shorts de corrida; Shorts de legging; Calças curtas
ro-RO: Îmbrăcăminte și accesorii > Îmbrăcăminte > Pantaloni scurți: Bermude; Pantaloni scurți cargo; Pantaloni scurți chino; Pantaloni scurți din denim; Pantaloni scurți tip jegging; Pantaloni scurți pentru jogging; Pantaloni scurți tip legging; Pantaloni tip șort
ru: Одежда, обувь и аксессуары > Одежда > Шорты: Бермуды; Шорты карго; Шорты чинос; Джинсовые шорты; Шорты-джегинсы; Шорты-джоггеры; Велосипедки; Бриджи
da: Tøj og tilbehør > Tøj > Shorts: Bermudas; Cargoshorts; Chinoshorts; Denim horts; Jeggingshorts; Joggershorts; Leggingshorts; Korte bukser
pt-PT: Acessórios e vestuário > Vestuário > Calções: Bermudas; Calções cargo; Calções chino; Calções de ganga; Calções jegging; Calções de corrida; Calções legging; Calças curtas
es: Ropa y accesorios > Prendas de vestir > Pantalones cortos: Bermudas; Pantalones cortos tipo cargo; Pantalones cortos chinos; Pantalones cortos vaqueros; Pantalones cortos tipo malla vaquera; Pantalones cortos para correr; Pantalones cortos estilo legging; Pantalones cortos
sv: Kläder och accessoarer > Klädsel > Shorts: Bermudashorts; Cargohorts; Chino-shorts; Jeansshorts; Jeggingshorts; Löpshorts; Legging-shorts; Korta byxor
cs: Oblečení a doplňky > Oblečení > Šortky: Bermudy; Cargo šortky; Chino šortky; Džínové šortky; Džegínové šortky; Jogger šortky; Legínové šortky; Krátké kalhoty
vi: Quần áo & Phụ kiện > Quấn áo > Quần soóc: Quần soóc ngang gối; Quần soóc túi hộp; Quần soóc vải sợi chéo; Quần soóc bò; Quần soóc bò bó sát; Quần soóc chạy bộ; Quần soóc bó sát; Quần ngắn
tr: Kıyafet ve Aksesuarlar > Giyim Eşyaları > Şortlar: Bermuda; Kargo Şort; Chino Şort; Kot Şort; Dar Paça Şort; Koşu Şortları; Tayt Şort; Kısa pantolon
de: Bekleidung & Accessoires > Bekleidung > Shorts: Bermuda-Hosen; Cargo-Shorts; Chino-Shorts; Jeans-Shorts; Jegging-Shorts; Jogging-Shorts; Leggings-Shorts; Kurze Hosen
nl: Kleding en accessoires > Kleding > Korte broeken: Bermuda's; Korte cargobroeken; Korte chinobroeken; Korte spijkerbroeken; Korte jeggingbroeken; Korte joggingbroeken; Korte leggingbroeken; Shorts
zh-TW: 服飾與配件 > 衣著 > 短褲: 百慕達短褲; 工裝短褲; 卡其短褲; 牛仔短褲; 內搭牛仔短褲; 束口短褲; 內搭短褲; 短褲
en: Apparel & Accessories > Clothing > Shorts: Bermudas; Cargo Shorts; Chino Shorts; Denim Shorts; Jegging Shorts; Jogger Shorts; Legging Shorts; Short Trousers
ja: ファッション・アクセサリー > 衣料品 > ショートパンツ: バミューダパンツ; カーゴショーツ; チノショーツ; デニムショーツ; ジョギング用ショートパンツ; ジョガーショートパンツ; レギンズショートパンツ; ショートパンツ
ko: 의류/액세서리 > 의류 > 반바지: 버뮤다 반바지; 카고 반바지; 치노 반바지; 데님 반바지; 데님 레깅스 반바지; 조거 반바지; 레깅스 반바지; 짧은 바지
it: Abbigliamento e accessori > Abbigliamento > Pantaloncini: Bermuda; Pantaloncini cargo; Pantaloncini chino; Short in jeans; Jeggings corti; Short da jogging; Leggings corti; Pantaloni corti
el: Ένδυση και αξεσουάρ > Ενδύματα > Σορτς: Βερμούδες; Βερμούδες με τσέπες; Βερμούδες Chino; Τζιν βερμούδες; Ελαστικά σορτς τζιν; Σορτς Jogger; Κοντά κολάν; Κοντά παντελόνια
fr: Vêtements et accessoires > Vêtements > Shorts: Bermudas; Shorts cargo; Short chino; Shorts en jean; Shorts jegging; Shorts de jogging; Shorts legging; Pantalons courts
pl: Ubrania i akcesoria > Odzież > Szorty: Bermudy; Spodenki cargo; Chinosy krótkie; Szorty jeansowe; Jegginsy krótkie; Joggery krótkie; Legginsy krótkie; Krótkie spodenki
nb: Klær og tilbehør > Klesplagg > Shorts: Bermudashorts; Cargoshorts; Chinoshorts; Denimshorts; Jegging-shorts; Joggershorts; Sykkelshorts; Korte bukser
hu: Ruházat és kiegészítők > Ruházat > Rövidnadrágok: Bermudák; Cargo rövidnadrágok; Chino rövidnadrágok; Farmerrövidnadrágok; Jegging rövidnadrágok; Jogger rövidnadrágok; Leggings rövidnadrágok; Rövidnadrág-fazonok
th: เสื้อผ้าและเครื่องประดับ > เสื้อผ้า > กางเกงขาสั้น: กางเกงทรงเบอร์มิวดา; กางเกงขาสั้นคาร์โก้; กางเกงขาสั้นชิโน่; กางเกงขาสั้นเดนิม; กางเกงขาสั้นเจกกิ้ง; กางเกงขาสั้นจ็อกเกอร์; กางเกงขาสั้นเลกกิ้ง; กางเกงขาสั้น
bg-BG: Облекло и аксесоари > Облекло > Шорти: Бермуди; Карго шорти; Чино шорти; Дънкови шорти; Джегингс шорти; Шорти джогър; Клин шорти; Къси панталони
sk-SK: Oblečenie a doplnky > Oblečenie > Šortky: Bermudy; Kapsáčové šortky; Chino šortky; Džínsové šortky; Krátke džínsové legíny; Teplákové kraťasy; Legínové kraťasy; Krátke nohavice
sl-SI: Oblačila in dodatki > Oblačila > Kratke hlače: Bermuda hlače; Cargo kratke hlače; Chino kratke hlače; Kratke hlače iz džinsa; Kratke pajkice iz džinsa; Tekaške kratke hlače; Kratke pajkice; Hlače
lt-LT: Apranga ir aksesuarai > Drabužiai > Šortai: Bermudai; „Cargo“ stiliaus šortai; „China“ stiliaus šortai; Džinsiniai šortai; Džinsinės trumpos tamprės; Bėgimo šortai; Trumpos tamprės; Trumpos kelnės
zh-CN: 服饰与配饰 > 服装 > 短裤: 百慕大短裤; 货物短裤; 斜纹棉布短裤; 牛仔短裤; 牛仔打底短裤; 慢跑短裤; 紧身短裤; 短裤
hr-HR: Odjeća i modni dodaci > Odjeća > Kratke hlače: Bermude; Kargo kratke hlače; Chino kratke hlače; Traper kratke hlače; Jeggings traper kratke hlače; Kratke hlače za trčanje; Kratke tajice; Hlače kratkih nogavica